臺灣彰化地方法院民事判決　　　　　　　 96年度訴字第333號
　　原　　　告　庚○○
　　　　　　　　　　　　　　1.
　　被　　　告　乙○○
　　　　　　　　　　　　　　號.
　　　　　　　　丁○○
　　　　　　　　　　　　　　號.
　　　　　　　　甲○○
　　　　　　　　　　　　　　號.
　　　　　　　　丙○○
　　　　　　　　　　　　　　1.
　　　　　　　　戊○○
　　　　　　　　己○○
　　　　　　　　　　　　　　號.
上列當事人間分配表異議之訴事件，本院未經言詞辯論，逕判決
如下：
    主      文
原告之訴駁回。
訴訟費用由原告負擔。
    事實及理由
一、查本院九十五年度執字第五二五０號清償債務執行事件，原
    經本院民事執行處定於民國（下同）九十六年三月廿七日實
    行分配，原告已於該分配期日前即同年三月廿六日具狀聲明
    異議，表明不同意民事執行處於九十六年三月十三日所製分
    配表，將原告之債權僅列入二分之一分配，民事執行處乃於
    同年三月廿七日發文通知原告應於文到十日內就異議事項提
    出起訴之證明，原告於受通知後十日內即九十六年四月九日
    提起本件訴訟（扣除同年四月五日至四月八日連續假期，不
    列入計算）等情，業經本院依原告聲請調閱上開執行事件卷
    宗查核無誤，並有本件收狀章戳可憑，原告之起訴合於強制
    執行法第四十一條規定，自應准許原告提起本訴，合先敘明
    。
二、原告起訴主張：如附件所示。
三、按原告之訴，依其所訴之事實，在法律上顯無理由者，法院
    得不經言詞辯論，逕以判決駁回之。民事訴訟法第二百四十
    九條第二項定有明文。本件原告以其聲請執行之執行名義即
    本院八十八年度訴字第九七四號民事判決、九十年度聲字第
    一九四號民事裁定，該二件執行名義之主文未分別記載該案
    被告邱家濯、邱家澳之債務額，亦未記載彼等二人各負擔債
    務之持分額，而主張系爭債務縱非連帶債務，亦係不可分債
    務云云，惟查：（一）本院八十八年度訴字第九七四號民事
    確定判決之理由欄七、已敘明「又數人負同一債務，明示對
    於債權人各負全部給付之責任，為連帶債務，無明示時，連
    帶債務之成立，以法律有規定者為限，民法第二百七十二條
    定有明文，本件被告邱家濯、邱家澳委任原告（註：即本件
    原告）辦理七十九年度重訴字第三五號確認祭祀公業邱烋公
    派下權存在事件第一審判決之上訴事宜，並未約定連帶給付
    墊款，亦無法律規定，原告請求其等連帶給付自屬無據。…
    」等語明確，有原告提出該民事判決及確定證明書影本各一
    件附卷可憑，按依民法第二百七十一條規定，「數人負同一
    債務或有同一債權，而其給付可分者，除法律另有規定或契
    約另有訂定外，應各平均分擔或分受之；其給付本不可分而
    變為可分者亦同。」，茲本院八十八年度訴字第九七四號民
    事判決主文第一項縱未分別諭知該件被告邱家濯、邱家澳各
    應給付原告之款項，惟衡之上揭判決主文所命金錢給付係屬
    可分，關於分擔比例，法律並無規定，原告亦未主張或舉證
    其間有特別約定，經適用民法第二百七十一條結果，被告等
    人之被繼承人邱家濯應負擔之給付比例自為二分之一，毋待
    判決主文明示。（二）又共同訴訟人，按其人數，平均分擔
    訴訟費用。但共同訴訟人於訴訟之利害關係顯有差異者，法
    院得酌量其利害關係之比例，命分別負擔。民事訴訟法第八
    十五條第一項亦有明文，本院八十八年度訴字第九七四號民
    事確定判決就訴訟費用之負擔，依民事訴訟法第七十九條但
    書、第八十五條第一項規定，於該判決主文第三項諭示「訴
    訟費用由被告負擔十分之九，餘由原告負擔」，揆諸民事訴
    訟法第八十五條第一項規定，即知被告間係按人數平均分擔
    訴訟費用，執行法院據而就被告之被繼承人邱家濯退稅款項
    ，將原告依前揭二項執行名義表彰之債權額二分之一列入分
    配，並無不當，原告無視前揭法條明文規定，為反於相關法
    條之主張，依其所訴之事實，在法律上顯無理由者，爰依民
    事訴訟法第二百四十九條第二項規定，不經言詞辯論，逕以
    判決駁回之。
四、負擔訴訟費用之依據：民事訴訟法第七十八條。
中      華      民      國  九十六  年  五  月  十一  日
                        民事第一庭  法  官  簡燕子
以上正本係照原本作成。
如對本判決上訴，須於判決送達後廿日內向本院提出上訴狀。
中　　華　　民　　國　　96　　年　　5 　　月　　11　　日
                                    書記官  林嘉賢
